【裁判字號】    99,上訴,1139
【裁判日期】    990628
【裁判案由】    違反槍砲彈藥刀械管制條例等
【裁判全文】
臺灣高等法院臺中分院刑事判決        99年度上訴字第1139號
上  訴  人
即  被  告  乙○
上列上訴人因竊盜案件，不服臺灣苗栗地方法院98年度訴字第87
8號中華民國99年3月18日第一審判決（起訴案號：臺灣苗栗地方
法院檢察署98年度偵字第5232號、5690號、5749號；併辦案號：
99年度偵字第728號）中之所犯踰越門扇竊盜罪部分，提起上訴
，本院判決如下：
    主  文
上訴駁回。
    理    由
一、按依刑事訴訟法第350條、第361條、第362條、第367條規定
    ，不服地方法院之第一審判決而上訴者，須提出上訴書狀，
    並應敘述具體理由，為上訴必備之程式；其所提出之書狀未
    敘述上訴理由，或僅曾以言詞陳述上訴理由者，均應於上訴
    期間屆滿後20日內補提理由書於第一審法院。第一審法院經
    形式審查，認逾期未補提上訴理由者，應定期間先命補正；
    逾期未補正者，為上訴不合法律上之程式，應以裁定駁回。
    倘已提出上訴理由，但所提非屬具體理由者，則由第二審法
    院以上訴不合法律上之程式，判決駁回。而所謂具體理由，
    必係依據卷內既有訴訟資料或提出新事證，指摘或表明第一
    審判決有何採證認事、用法或量刑等足以影響判決本旨之不
    當或違法，而構成應予撤銷之具體事由，始克當之（例如：
    依憑證據法則具體指出所採證據何以不具證據能力，或依憑
    卷證資料，明確指出所為證據證明力之判斷如何違背經驗、
    論理法則）；倘僅泛言原判決認定事實錯誤、違背法令、量
    刑失之過重或輕縱，而未依上揭意旨指出具體事由，或形式
    上雖已指出具體事由，然該事由縱使屬實，亦不足以認為原
    判決有何不當或違法者（例如：對不具有調查必要性之證據
    ，法院未依聲請調查亦未說明理由，或援用證據不當，但除
    去該證據仍應為同一事實之認定），皆難謂係具體理由，俾
    與第二審上訴制度旨在請求第二審法院撤銷、變更第一審不
    當或違法之判決，以實現個案救濟之立法目的相契合，並節
    制濫行上訴（最高法院97年度臺上字第892號刑事判決意旨
    參照）。
二、本件上訴人即被告乙○（下稱被告）對於原判決3罪中之所
    犯踰越門扇竊盜罪部分（其他2罪未上訴），提起上訴，其
    上訴理由略以：本罪在未偵破前，被告即坦承該案係其所為
    ，符合自首減刑之規定，然原審卻未依規定減刑；又被告另
    犯有一竊盜案件，該案係夜間侵入住宅竊盜，與本罪同屬加
    重竊盜犯罪，台灣台中地方法院僅判有期徒刑10月，本罪即
    令依累犯再加重，判處有期徒刑1年4月亦似乎過重，況本罪
    被告有符合自首之規定，就公平原則及刑度比例而言，本罪
    原審量刑有過重之情，為此請求撤銷此部分之原判決，酌量
    減輕刑期云云。
三、本院查：
(一)被告因不服地方法院之第一審判決，而具狀向原審法院提起
    上訴並敘明上訴理由，則依刑事訴訟法第361條第2項條文、
    立法修正理由及上開最高法院判決意旨，被告倘已提出上訴
    理由，但所提非屬具體理由者，則由第二審法院以上訴不合
    法律上之程式，以判決駁回之。至於上訴理由是否具體，係
    屬第二審法院審查範圍，則不在命補正之列（參見法院辦理
    刑事訴訟案件應行注意事項第162點），合先敘明。
(二)被告於98年9月28日下午3時28分許，意圖為自己不法之所有
    ，至甲○○位在新竹縣竹北市○○路499號之住處，以自家
    家門鑰匙1把（未扣案）撬開大門鋁門，於越過門扇後，接
    續竊取1樓客廳內之電腦主機1台、無線電使用執照1張、行
    車執照1張、數位相機1台、無線電1台、車用音響1台，及見
    車牌號碼為6776-VY之自用小客車之車鑰匙未取下，故將上
    開竊得財物放在上開系爭小客車上，一併竊離現場；後將電
    腦主機1台、無線電使用執照1張及行車執照1張均丟棄，另
    將數位相機1台、無線電1台及車用音響1台均拿去換取第二
    級毒品甲基安非他命吸食等，被告並在有偵查犯罪權限之機
    關或人員尚未發覺其上揭犯行前，主動向承辦警員坦承上開
    加重竊盜犯行，嗣並帶同警員至苗栗縣銅鑼鄉○○村○○○
    街6-1號對面空地取出懸掛6522-UE之自用小客車車牌2面之
    6776-VY自用小客車1部，且接受裁判等犯罪事實。業據被告
    於警訊、偵查及原審審理時均坦承不諱，核與證人甲○○於
    警詢中證述之情節相符，並有苗栗縣警察局頭份分局自願搜
    索同意書、搜索筆錄、扣押筆錄、扣押物品目錄表、贓物認
    領保管單及現場查獲照片12張在卷可稽。足見被告之自白確
    與事實相符，應可採信，應依法論科。又被告前於94至96年
    間，因施用毒品、持有改造手槍、加重竊盜、恐嚇、贓物、
    妨害自由等案件，分別經法院判處有期徒刑8月、1年3月、
    2年2月、6月、5月、1年4月確定，嗣因中華民國96年罪犯減
    刑條例公布施行，經本院以96年度聲減字第2315號裁定，就
    恐嚇、贓物、妨害自由、持有改造手槍等罪減刑並與不應減
    刑之竊盜案件定應執行刑為有期徒刑3年9月確定，且與前揭
    之施用毒品案件接續執行，甫於98年2月17日縮刑期滿執行
    完畢等情，有臺灣苗栗地方法院檢察署刑案資料查註紀錄表
    及臺灣高等法院被告前案紀錄表各1份在卷可查，其受有期
    徒刑執行完畢後，5年之內故意再犯有期徒刑以上刑之本罪
    ，為累犯，應依刑法第47條第1項規定加重其刑。又被告於
    上開之加重竊盜犯行後，在有偵查犯罪權限之機關或人員尚
    未發覺其上揭犯行前，主動向承辦警員坦承犯行，嗣並接受
    偵訊，有苗栗縣警察局頭份分局解送人犯報告書、報告及警
    局筆錄各1份在卷可佐，其對於未發覺之犯罪自首而受裁判
    ，爰依刑法第62條之規定減輕其刑，並依法先加後減之。並
    爰審酌被告有違反毒品危害防制條例案件、加重竊盜、贓物
    、恐嚇、妨害自由等前科，素行不佳，此有卷附臺灣高等法
    院被告前案紀錄表1份在卷可證；其正值青壯之年，不思以
    正途謀生，猶因不勞而獲之心態，竊取他人之物變賣得款花
    用，侵害他人財產安全，嚴重影響他人之財產權益，並助長
    竊盜犯行，行為實無可取，惟兼念及其犯後均始終坦承犯行
    ，態度良好，及犯罪動機、目的、手段等一切情狀，就上開
    犯行量處有期徒刑1年4月等情，有原審判決書在卷可稽。本
    院認原判決就此部分已詳述所憑之證據及其認定之理由。經
    形式上觀察，核無不合。
(三)被告上訴雖以原審未依自首規定，就本罪部分減刑，惟原審
    已依刑法第62條之規定減輕其刑，已如上述，被告上訴稱未
    依法減輕其刑，要屬誤認，並非可採；至於被告以其所犯他
    案，同為加重竊盜罪，然該案僅判有期徒刑10月，本案竟判
    處有期徒刑1年4月，顯有過重之情。然，不同案件，情節手
    段本屬不能一概而論，且量刑輕重係屬事實審法院得依職權
    自由裁量之事項，茍已斟酌刑法第57條各款所列情狀而未逾
    法定刑度，即不得遽指為違法。查被告上訴部分，在原審審
    理中已為有罪之陳述，原審判決並對被告依符合累犯、自首
    予以加重、減輕其刑並審酌上情後，始量處被告有期徒刑1
    年4月，已刑法第57條之情形，原審所處之刑符合「罰當其
    罪」之原則，並無輕重失衡之情形。是被告上訴理由猶言：
    原審判決量處之刑太重云云，此部分上訴理由難認係構成應
    予撤銷原審判決之具體理由。
(四)綜上所述，被告或雖形式上已指出具體事由（如自首），然
    該事由係屬被告誤認，或未依法指摘或表明第一審判決有何
    採證認事、用法或量刑等足以影響判決本旨之不當或違法，
    揆諸上開說，被告上訴難謂有何具體理由，應予駁回，並不
    經言詞辯論為之。
據上論斷，應依刑事訴訟法第367條前段、第372條，判決如主文
。
中    華    民    國    99    年    6     月    28    日
            刑事第三庭  審判長法  官  王  增  瑜
                              法  官  廖  柏  基
                              法  官  吳  進  發
以上正本證明與原本無異。
不得上訴。
                              書記官  呂  安  茹
中    華    民    國    99    年    6     月    28    日

司法院資訊處製作；財團法人民間司法改革基金會備份。
